【裁判字號】    97,交抗,1501
【裁判日期】    971128
【裁判案由】    違反道路交通管理處罰條例
【裁判全文】
臺灣高等法院交通事件裁定            97年度交抗字第1501號
抗  告  人
即受處分人  甲○○
上列抗告人因違反道路交通管理處罰條例案件，不服臺灣臺北地
方法院中華民國97年8月27日所為97年度交聲字第1748號裁定，
提起抗告，本院裁定如下：
    主  文
抗告駁回。
    理  由
一、抗告意旨略稱：本件抗告人即受處分人甲○○於民國96年9
    月29日因違反道路交通管理處罰條例案件，經原處分機關即
    臺北市交通事件裁決所，於同年12月19日以北市裁四字第裁
    22-A00WKD139號裁決書裁處罰鍰新臺幣1800元，並記違規點
    數1點。惟該裁決書並未於96年12月27日合法送達受處分人
    ，經受處分人於97年7月2日通知原處分機關補送裁決書，受
    處分人方於同年月7日向原處分機關聲明異議，是以受處分
    人聲明異議符合法律異議期間之規定。又揆諸法律規定與相
    關判例意旨，應認受處分人違反道路交通安全規則之事證不
    足，原處分機關逕對受處分人為裁罰，於法顯有未洽。爰請
    准予撤銷原處分，並諭知受處分人不罰云云。
二、按違反道路交通管理事件統一裁罰基準及處理細則第5條規
    定，處理違反道路交通管理事件，有關文書送達之程序，依
    行政程序法之規定。又按「送達，於應受送達人之住居所、
    事務所或營業所為之；但在行政機關辦公處所或他處會晤應
    受送達人時，得於會晤處所為之。」、「於應送達處所不獲
    會晤應受送達人時，得將文書付與有辨別事理能力之同居人
    、受僱人或應送達處所之接收郵件人員。」、「送達，不能
    依前二條規定為之者，得將文書寄存送達地之地方自治或警
    察機關，並作送達通知書兩份，一份黏貼於應受送達人住居
    所、事務所、營業所或其就業處所門首，另一份交由鄰居轉
    交或置於該送達處所信箱或其他適當位置，以為送達。」、
    「前項情形，由郵政機關為送達者，得將文書寄存於送達地
    之郵政機關。」，行政程序法第72條第1項、第73條第1項、
    第74條第1項、第2項分別定有明文。
三、經查本件受處分人因違反道路交通管理處罰條例案件，經臺
    北市交通事件裁決所，以北市裁四字第裁22-A00WKD139號裁
    決書裁處罰鍰新臺幣1800元，並記違規點數1點。原處分機
    關將上開裁決書交由郵務機關送達至臺北市松山區○○○路
    ○段28號4樓受處分人住所，因不獲會晤其本人，亦不能將該
    裁定交付予其有辨別能力之同居人或受僱人，乃於96年12月
    27日將上開裁決書寄存於該地之郵政機關即臺北民生郵局第
    37支局，並分別作2份送達通知書，其中1份黏貼於受處分人
    住所門首，以為送達，有原處分機關送達證書足憑（原審卷
    第8頁）。依前揭說明，本件上開裁決書業已經寄存送達程
    序於96年12月27日合法送達，因受處分人住所位於臺北市松
    山區、原處分機關位於臺北市中正區，無在途期間規定之適
    用，從而受處分人20日之異議期間，應自送達之翌日即96年
    12月28日起算，至97年1月16日即已屆滿。受處分人延至97
    年4月1日始投郵向原處分機關提出申訴書，並遲於97年7月7
    日始向原處分機關聲明異議，已逾20日之法定期間，顯然不
    合法律上之程式，且屬無從補正之事項，自應予以駁回。
四、綜上所述，原審裁定認定受處分人已逾聲明異議期間，據以
    駁回受處分人之聲明異議，於法尚無違誤。抗告意旨指摘原
    裁定不當，為無理由，應予駁回。
五、至於抗告意旨另稱受處分人違反道路交通安全規則之事證不
    足乙節，受處分人聲明異議在程序上既不合法，自無從為實
    體事項有無理由而為審酌，併予敘明。
六、據上論結，應依道路交通案件處理辦法第26條，刑事訴訟法
    第412條，裁定如主文。
中    華    民    國    97    年    11    月    28    日
                  刑事第十三庭  審判長法  官  曾德水
                                      法  官  林婷立
                                      法  官  陳恆寬
以上正本證明與原本無異。
不得再抗告。
                                      書記官  黃家麟
中    華    民    國    97    年    12    月    2     日


司法院資訊處製作；財團法人民間司法改革基金會備份。
